【裁判字號】    99,訴,1834
【裁判日期】    990729
【裁判案由】    毒品危害防制條例
【裁判全文】
臺灣臺中地方法院刑事判決              99年度訴字第1834號
公  訴  人  臺灣臺中地方法院檢察署檢察官
被      告  乙○○
上列被告因違反毒品危害防制條例案件，經檢察官提起公訴（99
年度毒偵字第2146號），於本院準備程序，被告就被訴事實為有
罪之陳述，經本院告知簡式審判程序意旨，並聽取當事人之意見
後，經合議庭裁定改行簡式審判程序，本院判決如下：
    主  文
乙○○施用第一級毒品，累犯，處有期徒刑柒月。扣案之海洛因
壹包（驗餘淨重零點壹零伍肆公克，含無法與毒品析離之包裝袋
壹只），沒收銷燬之。又施用第二級毒品，累犯，處有期徒刑肆
月。應執行有期徒刑玖月。扣案之海洛因壹包（驗餘淨重零點壹
零伍肆公克，含無法與毒品析離之包裝袋壹只），沒收銷燬之。
    犯罪事實
一、乙○○前因施用毒品案件，經本院先後以96年度毒聲字第15
    11號及97年度毒聲字第206號裁定送勒戒處所觀察、勒戒後
    ，因認有繼續施用毒品之傾向，復經本院以97年度毒聲字第
    425號裁定令入戒治處所施以強制戒治1年，甫於民國98年2
    月16日因執行完畢後釋放，並經臺灣臺中地方法院檢察署檢
    察官以98年度戒毒偵字第96號為不起訴處分確定。又因犯詐
    欺案件，經本院以97年度簡字第389號判處有期徒刑3月確定
    ，於98年5月15日縮刑期滿執行完畢。詎仍不知悔改，於前
    開強制戒治執行完畢釋放後5年內，復基於施用第一級毒品
    之犯意，於99年5月29日下午4時許，在南投縣埔里鎮○○里
    ○○路11之2號之住處，以針筒注射之方式，施用第一級毒
    品海洛因1次；另基於施用第二級毒品之犯意，於同年月31
    日為警採尿前回溯96小時內之某時，在上開地點，以玻璃球
    燒烤後吸食煙霧之方式，施用第二級毒品甲基安非他命1次
    （施用毒品所用之針筒及玻璃球吸食器業經其拋棄而均未扣
    案）。嗣於99年5月31日晚間7時許，在臺中市西屯區○○○
    街19號前，因形跡可疑，為警施以盤查，當場發現其手臂上
    有多處針孔注射痕跡，並扣得海洛因1包（含袋重0.3 6公克
    ，驗餘淨重0.1054公克），將其帶回派出所調查並採尿液送
    驗，結果呈嗎啡、可待因、甲基安非他命陽性反應，而查獲
    上情。
二、案經臺中縣警察局清水分局報請臺灣臺中地方法院檢察署檢
    察官偵查起訴。
    理  由
一、按除被告所犯為死刑、無期徒刑、最輕本刑為3年以上有期
    徒刑之罪或高等法院管轄第一審案件者外，於刑事訴訟法第
    273條第1項程序進行中，被告先就被訴事實為有罪之陳述時
    ，審判長得告知被告簡式審判程序之旨，並聽取當事人、代
    理人、辯護人及輔佐人之意見後，裁定進行簡式審判程序；
    除簡式審判程序及簡易程序案件外，第一審應行合議審判，
    刑事訴訟法第273之1條第1項、第284條之1分別定有明文。
    查本件被告乙○○所犯係死刑、無期徒刑、最輕本刑為3年
    以上有期徒刑或高等法院管轄第一審案件以外之罪，並於本
    院行準備程序時就被訴事實為有罪之陳述，本院合議庭依前
    揭規定，經評議結果，裁定改由受命法官獨任行簡式審判程
    序。又簡式審判程序之證據調查，依刑事訴訟法第273條之2
    規定，不受同法第159條第1項審判外陳述排除之限制，再被
    告對於卷內之各項證據，亦不爭執證據能力，故卷內所列之
    各項證據，自得作為證據，合先敘明。
二、次按犯毒品危害防制條例第10條施用第一、二級毒品之罪者
    ，檢察官應先聲請法院裁定將被告令送勒戒處所觀察、勒戒
    ，經觀察、勒戒後，認無繼續施用毒品傾向者，應即釋放，
    並為不起訴之處分或不付審理之裁定；認有繼續施用毒品傾
    向者，應由檢察官聲請法院裁定令入戒治處所施以強制戒治
    ，且經觀察、勒戒或強制戒治執行完畢釋放後，5年內再犯
    第10條之罪，檢察官應依一般刑事訴訟程序予以起訴論罪科
    刑，此觀諸毒品危害防制條例第20條第1項、第2項、第23條
    第2項前段規定自明。查被告甫於98年2月16日因強制戒治執
    行完畢而釋放，揆諸前開規定，本案檢察官逕行起訴，核無
    違誤，自應由本院依法判決。
三、上揭施用第一級毒品之犯罪事實，業據被告乙○○於警詢、
    偵查及本院審理時均坦承不諱，並有上開海洛因1包扣案，
    復有扣押物品清單1紙、行政院衛生署草屯療養院草療鑑字
    第0990600047號鑑定書1紙及現場查獲照片數張在卷可證。
    而上揭施用第二級毒品之犯罪事實，雖據被告於警、偵訊時
    矢口否認，惟至本院準備程序時終能坦認犯行。又為警所採
    之尿液，經送鑑驗結果確呈可待因、嗎啡及甲基安非他命陽
    性反應，亦有詮昕科技股份有限公司於99年6月11日出具之
    濫用藥物尿液檢驗報告1份附卷可稽。此外復有臺中市警察
    局清水分局明秀派出所毒品案件與真實姓名對照表、勘察採
    證同意書各1份在卷可證。按常人如未施用毒品，其尿水中
    當無呈毒品藥物陽性反應，倘有施用者，約70%於24小時內
    自尿中排出，約90%於96小時自尿中排出，故推算施用時間
    距採尿時間最長可能不會超過4日，此經行政院衛生署藥物
    食品檢驗局91年2月8日（81）藥檢壹字第001156號函示甚明
    。準此，足徵被告自白因有其他證據可補強，且查與事實相
    符，足予憑採。本案事證明確，被告犯行已經證明，應依法
    論科。
四、核被告乙○○所為，係犯毒品危害防制條例第10條第1項之
    施用第一級毒品罪及同條第2項之施用第二級毒品罪。被告
    所犯上開2罪，犯意各別，行為不同，應分論併罰。被告施
    用第一、二級毒品前後持有第一、二級毒品之低度行為，應
    為其施用第一、二級毒品之高度行為所吸收，不另論罪。又
    被告前有犯罪事實欄所載之前科，甫於98年5月15日縮刑期
    滿執行完畢，有臺灣高等法院被告前案紀錄表及在監在押全
    國紀錄表在卷可稽。其受徒刑之執行完畢後，5年以內故意
    再犯本件有期徒刑以上之罪，為累犯，應依刑法第47條第1
    項規定加重其刑。爰審酌被告曾有施用毒品之不良素行，迭
    經觀察、勒戒及強制戒治後，仍不知悔改警惕，猶繼續施用
    毒品，足見其雖經觀察、勒戒及強制戒治等治療程序，仍未
    徹底戒絕施用毒品遠離毒害，顯未能善體國家設置觀察、勒
    戒機構，協助毒品施用者戒除毒害之良法美意，兼衡以被告
    犯罪之動機、方法、手段、智識能力暨犯後已坦承犯行，態
    度尚稱良好等一切情狀，量處如主文所示之刑，並定其應執
    行之刑，以示懲儆。另扣案之海洛因1包（驗餘淨重0.1054
    公克，含無法與毒品析離之包裝袋1只），依毒品危害防制
    條例第2條第2項第1款之規定，屬第一級之毒品，不問屬於
    犯人與否，爰依毒品危害防制條例第18條第1項前段之規定
    ，宣告沒收銷燬之。至於被告為警查獲時另扣得之行動電話
    1支，雖屬被告所有，惟非供本件犯行所用之物，並據被告
    於本院審理時陳明在卷（參本院卷第33頁），爰不宣告沒收
    ，併此敘明。
五、依刑事訴訟法第273條之1第1項、第299條第1項前段、第310
    條之2、第454條第1項，毒品危害防制條例第10條第1項、第
    2項、第18條第1項前段，刑法第11條前段、第47條第1項、
    第51條第5款，判決如主文。
六、如不服本判決，應於收受送達後10日內向本院提出上訴書狀
    ；並應敘述具體理由；其未敘述上訴理由者，應於上訴期間
    屆滿後20日內向本院補提理由書（均須按他造當事人之人數
    附繕本）「切勿逕送上級法院」。
本案經檢察官甲○○到庭執行職務。
中    華    民    國    99    年    7     月    29    日
                  刑事第七庭    法  官  黃賢婷
以上正本證明與原本無異。
                                書記官  江美琪
中    華    民    國    99    年    7     月    29    日
附錄本案論罪科刑法條全文：
毒品危害防制條例第10條
施用第一級毒品者，處6月以上、5年以下有期徒刑。
施用第二級毒品者，處3年以下有期徒刑。

司法院資訊處製作；財團法人民間司法改革基金會備份。
